【裁判字號】    88,易,2204
【裁判日期】    890229
【裁判案由】    違反就業服務法
【裁判全文】
臺灣桃園地方法院刑事判決                        八十八年度易字第二二四號
    公  訴  人  臺灣桃園地方法院檢察署檢察官
    被      告  甲○○
右列被告因違反就業服務法案件，經檢察官提起公訴（八十八年度偵字第九五六三號
），本院判決如左：
        主  文
甲○○違反雇主不得聘僱許可失效之外國人之規定，其聘僱人數為二人以上，科罰金
新台幣捌萬元，如易服勞役，以新台幣玖佰元（即銀元佰元）折算壹日。
        事  實
一、甲○○明知雇主不得聘僱許可失效之外國人，竟於民國八十七年四月間，以月薪
    二萬元僱用原受僱於桃園縣中壢市內厝子四十之二號元富鋁業有限公司，於八十
    六年七月八日逃逸，其聘僱許可已失效之泰國籍人SUESAT SOMPORN、SINGHATHEP
     BUNSONG二人擔任汽車零件加工之工作，迄於八十八年一月二十四日凌晨一時許
   ，始在桃園縣平鎮市○○路一六一巷口為警查獲。
二、案經桃園縣警察局平鎮分局報請臺灣桃園地方法院檢察署檢察官偵查起訴。
        理  由
一、訊據被告甲○○矢口否認有為右揭違反就業服務法之犯行，辯稱：該二名外勞曾
    到伊那兒喝酒，故有伊之名片，伊並沒有僱用他們云云。然查：被告之右揭事實
    ，除據外勞SUESAT SOMPORN、SINGHATHEP BUNSONG二人提出被告「甲○○」之名
    片乙紙外，並均於警訊中亦指述確係由老板「甲○○」付薪資給伊二人，每個月
    薪資約二萬元左右，還有一個月之薪資未給等語綦詳，被告執詞辯稱並沒有僱用
    外勞SUESAT SOMPORN、SINGHATHEP BUNSONG二人云云，顯係卸責之詞，不足採信
    。此外，另有外勞偕警同往現場指認渠等工作地點、僱用之人等之照片三張在卷
    資佐，並有居留外僑作業外勞詳細資料（外勞SUESAT SOMPORN、SINGHATHEP BUN
    -SONG二人之居留效期：1996 /07/11－1997/07/10；逃逸日期：1997/07/08），
    二份附卷可參，事證明確，被告右揭犯行洵堪認定，應予依法論科。
二、按雇主不得聘僱或留用未經許可或許可失效之外國人，就業服務法第五十三條第
    一款定有明文。被告違反上開規定，未經許可聘用許可失效之外國人二人，應依
    同法第五十八條第一項後段規定論處。爰審酌被告之犯罪動機、聘僱人數及期間
    、犯罪後態度與其品性、素行等一切情狀，量處如主文所示之刑，並諭知罰金易
    服勞役之折算標準，以資懲儆。
三、據上論斷，應依刑事訴訟法第二百九十九條第一項前段，就業服務法第五十八條
    第一項後段、第五十三條第一款，刑法第十一條前段、第四十二條第二項、罰金
    罰鍰提高標準條例第二條，現行法規所定貨幣單位折算新臺幣條例第二條，判決
    如主文。
本案經檢察官張尹敏到庭執行職務。
中      華      民      國    八十九    年      二      月      三      日
                                臺灣桃園地方法院刑事第一庭
                                    法  官 呂 仲 玉
右正本證明與原本無異。
如不服本判決，應於判決送達後十日內向本院提出上訴狀( 應附繕本 )，上訴於
臺灣高等法院。
                                    書記官   劉文松
中        華        民        國   八十九   年   三   月    十    日
違反第五十三條第一款、第二款或第三款規定，其聘僱或留用人數為一人者，處六月
以下有期徒刑、拘役或科或併科新臺幣九萬元以下罰金；其聘僱或留用人數為二人以
上者，處三年以下有期徒刑、拘役或科或併科新臺幣三十萬元以下罰金。


司法院資訊處製作；財團法人民間司法改革基金會備份。
